臺灣臺北地方法院民事判決　　　　　　　93年度訴字第3538號
原　　　告　乙○○即曾寶鏡）.
訴訟代理人　甲○○
被　　　告　丙○○
　　　　　　　　　　　　號五樓.
當事人間請求返還借款事件，本院於民國九十四年二月十七日言詞辯論
終結，判決如下：
    主      文
被告應給付原告新臺幣伍拾肆萬伍仟元，及自民國八十八年九月十七日
起至清償日止，按週年利率百分之五計算之利息。
原告其餘之訴駁回。
訴訟費用由被告負擔。
本判決於原告以新臺幣壹拾玖萬元供擔保後，得假執行。但被告以新臺
幣伍拾肆萬伍仟元供擔保後，得免為假執行。
原告其餘假執行之聲請駁回。
    事      實
甲、原告方面：
一、聲明：
二、陳述：被告於八十年九月十七日起陸續向原告借款五十四萬五千元
    ，約定被告應於八十年九月二十日清償，有借據一紙可稽。詎被告
    至履行期而未清償前開借款，屢經催討，迄未清償，原告爰依法請
    求被告清償前開借款及其利息。
三、證據：提出借據影本一件為證。
乙、被告方面：
一、聲明：
  (一)原告之訴駁回。
  (二)被告願供擔保，請准宣告免為假執行。
二、陳述：原告主張被告於八十年九月十七日起陸續向原告借款五十四
    萬五千元，約定被告應於八十年九月二十日清償，有借據一紙可稽
    ，然縱依前開借據之內容，兩造間應為合會之法律關係，而非借貸
    之法律關係，原告雖主張被告陸續向其借貸金錢，惟原告並無法證
    明兩造間確有借貸之意思表示合致及原告已交付五十四萬五千元予
    被告之事實，原告之主張，於法無據。另原告稱被告於八十年九月
    十七日起陸續向原告借款五十四萬五千元，約定被告應於八十年九
    月二十日清償，惟被告「陸續」開始向原告借款日至兩造約定之還
    款日僅有三日，顯與常理有違，且原告復未舉證證明兩造約定之借
    款金額、日期及地點為何，是原告所言並不足採。況且，被告簽立
    前開字據，乃因原告於八十三年擔任互助會之會首，嗣有會員倒會
    ，被告經原告要求始簽立前開字據，以表明願負合會之法律上責任
    ，被告亦數日後委託訴外人陳武邦簽發三張同面額之支票交原告收
    執，作為返還前開會錢之依據，而被告於前開支票兌現後，隨即出
    國至日本而未返台，致被告無法取回該字據。詎被告竟於該字據簽
    立之十三多年後，始據以主張被告積欠其款項，然被告除未向原告
    借貸前開款項外，亦未積欠原告任何債務，且姑不論兩造間之借貸
    關係是否存在，惟利息之請求權依民法第一百二十六條規定，僅有
    五年之消滅時效，被告亦主張時效抗辯權，是原告主張兩造間有借
    款關係於法無據。
三、證據：被告並未提出任何證據供本院參酌。
    理      由
一、本件原告起訴主張被告於八十年九月十七日起陸續向其借款五十四
    萬五千元，約定被告應於八十年九月二十日清償，詎屆期均而未清
    償，屢經催討，迄未清償，為此訴請被告清償欠款並支付利息等語
    ；被告則以兩造間僅係合會法律關係，而非借貸，原告雖主張被告
    借錢，惟並無法證明兩造間確有借貸之意思表示及交付五十四萬五
    千元之事實，且未證明兩造約定之借款金額、日期及地點為何，至
    前開字據，乃因原告於八十三年擔任互助會之會首，嗣有會員倒會
    ，被告經原告要求始簽立前開字據，以表明願負合會之法律上責任
    ，嗣後被告並曾交付客票三紙予原告，詎被告於前開支票兌現後，
    隨即出國至日本而未返台，致其無法取回該字據，今原告於十三餘
    年後始再請求，顯無依據，又有關利息部分，其超過五年時效部份
    ，原告自不得再為主張，原告請求被告還款並無理由云云資為抗辯
    。
二、經查，本件原告主張之事實，業據原告提出經原告簽名屬實之借據
    一紙為證，被告對於上開借據上簽名確為其親為一節亦不爭執，雖
    被告辯稱其已經還款，原告已將其另行交付之三紙支票兌現云云，
    惟上開事實為原告所否認，被告對於其究係於何時、何地交付支票
    ，上開支票是否確已兌現等情均未提出任何證據資料供本院佐參，
    其空言抗辯，自非可採，是本件原告依借貸法律關係訴請被告返還
    欠款五十四萬五千元自屬可採，應予准許。至利息部分，原告請求
    自八十年九月十七日起，依法定利率百分之五計算。然有關利息之
    請求，其時效期間為五年，是本件有關利息部分之請求，自應以上
    開九十三年九月十七日起回溯五年為當，是本件原告有關利息部分
    之主張，自八十八年九月十七日起至清償日止，按週年利率百分之
    五計算部份，為有理由，應予准許，其逾此範圍以外之主張，即屬
    無據，應予駁回。
三、假執行之宣告
    本件兩造均陳明願供擔保請准宣告假執行或免為假執行，經核於原
    告勝訴範圍內，其上開請求並無不合，爰酌定相當金額分別准許之
    。至原告敗訴部份，其假執行之聲請即失所附麗，應併予駁回，附
    此敘明。
結論：本件原告之訴為一部有理由，一部無理由，依民事訴訟法第七十
九條，判決如主文。
中　　華　　民　　國　　94　　年　　3 　　月　　3 　　日
                              民事第二庭法  官　汪漢卿
以上正本係照原本作成
如對本判決上訴，須於判決送達後20日內向本院提出上訴狀
中　　華　　民　　國　　94　　年　　3 　　月　　3 　　日
                            　　　　　　書記官　許婉如
民事訴訟法第392條
 法院得宣告非經原告預供擔保，不得為假執行。
法院得依聲請或依職權，宣告被告預供擔保，或將請求標的物提
存而免為
假執行。
依前項規定預供擔保或提存而免為假執行，應於執行標的物拍定
、變賣或
物之交付前為之。
